【裁判字號】    97,訴,667
【裁判日期】    980226
【裁判案由】    毒品危害防制條例
【裁判全文】
臺灣桃園地方法院刑事判決               97年度訴字第667號
公  訴  人  臺灣桃園地方法院檢察署檢察官
被      告  乙○○
                    現在臺灣臺北戒治所戒治中
選任辯護人  吳國輝律師
上列被告因違反毒品危害防條例案件，經檢察官提起公訴（96年
度偵字第19564 號），本院判決如下︰
    主  文
乙○○販賣第一級毒品，處有期徒刑拾伍年，扣案之插有000000
0000 SIM卡門號之行動電話（手機含門號）壹支沒收，未扣案之
販賣海洛因所得新台幣壹萬貳仟元沒收，如全部或一部不能沒收
時，以其財產抵償之。
其餘被訴部分均無罪。
    事  實
一、乙○○（綽號鈞哥或阿鈞）明知海洛因為毒品危害防制條例
    所管制之第一級毒品，竟基於販賣第一級毒品以營利之犯意
    ，以其所使用之0000000000門號行動電話供與不特定人聯絡
    買賣海洛因之用。嗣丁○○於96年3 月16日11時32分49秒許
    ，以其0000000000號行動電話撥予乙○○欲向乙○○購買海
    洛因，並詢問乙○○要否至其位在桃園縣八德市○○路961
    巷18弄3 號之住處搭載其，乙○○告之自己搭計程車過來，
    丁○○乃於同日11時33分45秒許，以其0000000000號行動電
    話撥予友人甲○○，要求甲○○駕車載其至乙○○位在桃園
    縣新屋鄉清華村5 鄰北勢68號之住處向乙○○購買海洛因，
    經甲○○同意，乃由甲○○駕車搭載丁○○於同日中午某時
    到達乙○○住處，由丁○○以新台幣（下同）1200 0元之代
    價向乙○○購得重約半錢之海洛因。嗣因丁○○另涉販賣海
    洛因、安非他命之行為（業據本院於97年5 月19日以96年度
    訴字第1581號判處應執行有期徒刑25年在案），而經檢警實
    施通訊監察，於實施通訊監察之期間得知丁○○向乙○○購
    買海洛因之上開行為，迨警方先於96年6 月22日下午6 時30
    分許，在丁○○上開住處逮捕丁○○並由本院裁定實施羈押
    後，檢警經訊明丁○○，乃於96年8 月3 日下午2 時20 分
    許，至乙○○上開住處拘提乙○○，並扣得乙○○所有供其
    聯絡販毒使用之上開0000000000門號行動電話1 支。
二、案經臺灣桃園地方法院檢察署檢察官指揮桃園縣政府警察局
    偵查起訴。
    理  由
壹、有罪部分
一、訊據被告乙○○矢口否認上開事實，辯稱：伊沒有拿海洛因
    給丁○○，伊僅有騙過丁○○的錢去買海洛因供自己施用云
    云。辯護人另辯稱：從通訊監察譯文沒有辦法看出被告確實
    有起訴書所載的販賣海洛因給丁○○的情事，丁○○於偵訊
    時陳述向被告購買海洛因情事，然其經鈞院交互詰問後證稱
    沒有如起訴書所載之販賣海洛因的情事，而證人丁○○在偵
    訊時的陳述也有可疑之處，如丁○○陳稱在96年3 月某日曾
    經向被告購買半錢至一錢之海洛因價值為1 萬2 千到2 萬6
    千元，又查既為單次買賣，則該次購買的數量、價金為何會
    不明確，該證人因其本身有毒品案件在身，故為求免予羈押
    或從輕量刑亦顯有可能為不實指訴被告為其上游賣家的可能
    云云。惟查：
甲、證據能力方面
(一)、按刑事訴訟法第159 條之1 第2 項規定「被告以外之人於偵
    查中向檢察官所為之陳述，除顯有不可信之情況者外，得為
    證據。」再所謂顯有不可信之情況者，係指以外部情況觀察
    ，檢察官偵訊之過程中有強暴、脅迫、其他不正取供之情形
    言之，本件證人丁○○、甲○○於檢察官偵訊過程均已依法
    供錄偵訊光碟在案，是足可確保其等於偵訊時之外部狀況無
    任何瑕疵可指，當然具有證據能力（被告及其辯護人亦未主
    張證人丁○○之偵訊證詞無證據能力）。
(二)、被告以外之人於審判中若有所在不明而無法傳喚或傳喚不到
    之情形，其於司法警察調查中所為之陳述，經證明有可信之
    特別情況，且為證明犯罪事實之存否必要者，得為證據，刑
    事訴訟法第159 條之3 第3 款定有明文。查，證人甲○○前
    曾於96年7 月10日警詢時到案陳述，又在檢察官96年10月
    18日偵查中以證人之身分具結供證，嗣於本院審理中雖經合
    法傳、拘不到（有該證人97年10月2 日之審理期日傳票送達
    回證、個人基本資料查詢結果、台灣高等法院被告前案紀錄
    表、拘票執行報告附卷可稽），然該證人於警詢、偵訊時之
    陳述，經與卷附通訊監察譯文比對結果，其所為之陳述確實
    得以佐證被告之犯行，再警方偵詢之過程中亦無任何強暴、
    脅迫、其他不正取供之情形，足可確保其於警詢時之外部狀
    況無任何瑕疵可指，其之警詢證詞既為證明罪事實之存否所
    必要，爰依刑事訴訟法第159 條之3 第3 款規定，認其於警
    詢陳述具有證據能力，辯護人認證人甲○○之警詢陳述無證
    據能力，核無理由。
(三)、再按刑事訴訟法第159 條第1 項規定：「被告以外之人於審
    判外之言詞或書面陳述，除法律有規定者外，不得作為證據
    」；其立法本旨係以證人於審判外之言詞或書面陳述，屬於
    傳聞證據，此項證據，當事人無從直接對於原供述者加以詰
    問，以擔保其真實性，法院亦無從直接接觸證人而審酌其證
    言之憑信性，違背直接審理及言詞審理之原則，除具有必要
    性及信用性情況之除外者外，原則上不認其有容許性，自不
    具證據能力；至所謂具有必要性及信用性情況者，例如刑事
    訴訟法第159 條之1 、之2 、之3 、之4 、之5 情形，仍例
    外認其有證據能力，然此乃係指法院未於審判期日傳喚相關
    證人到庭，案件僅能依靠該等證人於審判外之陳述以為判斷
    之情形，始需就該等審判外供述證據嚴格依照刑事訴訟法第
    15 9條之1 至之5 所定要件一一檢視各該證人之供述，作為
    證據之資格。倘法院已經依據當事人聲請傳喚證人到庭接受
    檢辯雙方之交互詰問，則法院既已透過直接、言詞審理方式
    檢驗過該證人之前之證詞，當事人之反對詰問權亦已受到保
    障得以完全行使之情況下，該等審判外證據除有其他法定事
    由（例如：非基於國家公權力正當行使所取得或私人非法取
    得等，而有害公共利益，即以一般證據排除法則為判斷），
    應認該審判外供述已得透過審判程式之詰問檢驗，而取得作
    為證據之資格，亦即其審判外供述與審判中供述相符部分，
    顯然已經構成具備可信之特別情狀，當然有證據資格（實務
    上之作用常為引用該等陳述與審判中陳述相符，強化該證人
    供述之可信度），其不符部分，作為檢視審判中所為供述可
    信與否之彈劾證據，當無不許之理，甚者，其不符部分倘係
    於司法警察、檢察事務官調查中之供述，作為認定被告犯罪
    與否或不構成犯罪與否之證據，亦僅需依照刑事訴訟法第15
    9 條之2 規定，斟酌其審判外供述作成外部環境、製作過程
    、內容、功能等情況認為之前供述較為可信，即可取得證據
    資格，而作為認定事實之證據資格（參照最高法院94年度臺
    上字第2507號、95年臺上字第2515號判決意旨）。查本件證
    人丁○○業經本院於審判期日以證人身分具結後行交互詰問
    程序，直接言詞審理檢視其之證詞，故其前於警局時所為之
    陳述，當然已取得作為證據之資格，而有證據能力，被告之
    選任辯護人指稱其警詢之供述並無證據能力云云，尚非可採
    。
(四)、警方於本案所提出之通聯譯文，有臺灣桃園地方法院檢察署
    通訊監察書附卷足稽，並經依法供錄通聯光碟片2 片，且本
    案之監聽合乎修正施行前之通訊及監察保障法所規範之1.重
    罪、2.必要性、3.相當性、4.法定期間及5.書面令狀等法定
    要件而屬合法監聽，足見警方於本案監聽及所供錄之通聯譯
    文俱與修正施行前之通訊保障及監察法相符，並經本院調取
    雙向通聯紀錄及通聯光碟片卷附可查，另通聯光碟片亦經辯
    護人拷貝後攜回，辯護人竟稱其拷貝攜回後沒有鑑聽通聯光
    碟片而仍否認通聯譯文之證據能力，即無可採。綜此，本案
    之通聯譯文當然具有證據能力，併此敘明。
乙、實體方面
(一)、證人丁○○於96年7 月19日警詢證稱伊曾多次在甲○○開車
    搭載下至綽號「阿坤」（應係台語發音之「阿鈞」，經其指
    認即被告）之新屋住處購買海洛因，伊自96年農曆年後開始
    向阿鈞買海洛因，係以每錢2000元之價格購買，約4 、5 次
    等語；又於同日偵訊時證稱伊都向被告買海洛因，重量是1
    錢至半錢，甲○○會開車載伊去被告家中購買，被告住處在
    桃園縣新屋鄉清華村5 鄰北勢68號，被告家是平房，伊向被
    告買了4 、5 次，伊與甲○○一起下車去找被告購買海洛因
    等語；再於96年9 月14日偵訊時證稱96年3 月16日上午11時
    32分49秒，伊有用0000000000號行動電話撥予被告00000000
    00門號之行動電話，伊問被告有無在家，要不要過來載伊，
    被告叫伊坐計程車過來，伊又於同日11時33分45秒許，以其
    0000000000號行動電話撥予甲○○，要求甲○○駕車載其至
    被告上開住處，甲○○電話中說「好」，隨後開車至伊家，
    載伊至被告家中，伊與甲○○一起走進被告家中，伊向被告
    購買半錢至一錢的海洛因，付了12000 元至26000 元之代價
    給被告等語。證人丁○○上開三次警詢、偵訊之證詞均相一
    致。
(二)、證人丁○○於96年9 月14日偵訊中所證稱之上開二通與被告
    之電話通聯內容，均經本院依職權向警方調得通聯譯文附卷
    可稽，證人丁○○上開證詞，核屬非虛。
(三)、證人甲○○於96年7 月10日警詢時證稱丁○○要到新屋向綽
    號「阿坤」之人買海洛因時，叫伊開車載她去，她就會拿一
    些給伊吸食，伊載丁○○至新屋向綽號「阿坤」之人買海洛
    因時之次數約4 、5 次等語；其於96年10月18日偵訊時證稱
    96年3 月16日上午11時33分丁○○有打電話給伊說「來去阿
    坤家」，伊說「好」，伊確實有載丁○○至被告位在桃園縣
    新屋鄉清華村5 鄰北勢68號住處找阿坤等語。其上開證詞，
    就其確實載丁○○至被告住處，向被告買海洛因，約4 、5
    次之事實，所證與證人丁○○上開所證相符，僅證人甲○○
    於上開偵訊時證稱伊96年3 月16日並未與丁○○一同進入被
    告之住處乙節，與丁○○之上開證詞互有出入，然證人丁○○所證係其向被告購買海洛因，買受人初不包括甲○○，甲○○之上開警詢證詞亦同此旨，是以，渠二人之證詞雖就上
    開部分有所不符，然非海洛因買受人之甲○○有無進入被告
    住處親眼目睹毒品交易，尚與本案案情之認定無影響。
(四)、證人丁○○雖於本院97年10月2 日審理時證稱伊並無於96年
    3 月16日在桃園縣新屋鄉清華村5 鄰北勢68號向被告購買海
    洛因云云，然此與其上開三次警詢、偵訊、證人甲○○上開
    警詢、偵訊及通聯譯文之內容不符，其之審理證詞，已無可
    採。再證人丁○○又於本院上開庭期證稱伊於96年7 月19日
    偵訊時證稱伊與甲○○一起下車去找被告購買海洛因之詞，
    係警察要伊這樣講的云云，然查，丁○○並非於96年7 月19
    日接受完警詢後，僅於該日再接受檢察官訊問一次而已，其
    於96年9 月14日接受檢察官訊問時堅證伊與甲○○一起下車
    去找被告購買海洛因之詞，該日已距其於96年7 月19日接受
    警詢甚為久遠，且其自96年6 月22日案發後為本院裁定羈押
    至96年9 月14日接受偵訊亦相隔甚久，其猶於本院證稱其之
    上開偵訊證詞係受到警察之影響，其之本院審理證詞無非係
    迴護被告之詞，不足採信。綜此，證人丁○○之證詞以上開
    三次警詢、偵訊為可採，其之本院審理證詞為偽證之詞，不
    足作為被告有利之認定。又證人丁○○最早證述被告之犯行
    係於96年7 月19日之警、偵訊，該日距離其於96年3 月16日
    向被告購買海洛因相去已四月餘，是其於96年9 月14日偵訊
    時證稱伊於96年3 月16日向被告購買半錢至一錢的海洛因，
    代價為12000 元至26000 元，自屬合理，辯護人以丁○○僅
    向被告購買該單次之海洛因，卻無法具體交待確實之交易數
    量及價格，所證不足採信云云，反而偏離證據認定之常軌，
    況證人丁○○亦涉販賣多次海洛因、安非他命之行為，而經
    本院於97年5 月19日以96年度訴字第1581號判處應執行有期
    徒刑25年在案，而其更於警詢、偵訊時多次陳稱其之毒品來
    源並非僅被告一端，均足見其毒品之來源之多樣化，此亦與
    一販賣多次海洛因、安非他命之人之毒品進貨態樣之常規相
    符，是其於相隔四月以上之訊問時，僅能對毒品交易之數量
    、價格記一梗概，核與常情相符，若其竟能在無任何帳冊或
    電子紀錄之輔助下清晰記憶之，反有憑空誣指之可能，是不
    能以其未能清楚交待96年3 月16日之交易數量及價格即謂其
    上開證言不可採。附言之，證人丁○○既僅能記憶其於96
    年3 月16日向被告購買半錢至一錢的海洛因，代價為1200 0
    元至26000 元，則本諸刑事訴訟「有利者應歸諸被告」之法
    理，本院於本案認定被告於96年3 月16日以12000 元之價格
    販賣半錢海洛因予丁○○。再證人丁○○雖於96年7 月19
    日之警、偵訊中證稱伊自96年農曆年後開始向被告，係以每
    錢2000元之價格購買海洛因，共約4 、5 次，然除本院認定
    之上開96年3 月16日之交易外，其餘之交易日期、數量等內
    容既未明確，故屬無從認定之，然此並不影響證人丁○○證
    詞之證明力。
(五)、按毒品危害防制條例所處罰之販賣毒品罪，其成立除客觀上
    有買賣毒品之行為外，主觀上並須具有藉買賣毒品以從中牟
    取利益之意圖，而查毒品海洛因、安非他命等毒品之買賣並
    無一定之公定價格（屬於市場變動性所生之浮動價格），一
    般亦非公然交易，無論係瓶裝或紙包裝，抑或其他方式之包
    裝，均可以為任意分裝增減其重量或份量，是每次買賣之價
    格恆依買賣雙方之關係深淺、資力、毒品之品質及供需情況
    等而異，本件雖無從依否認犯行之被告之供述而認定本件買
    賣毒品海洛因究從中獲利若干，然查毒品海洛因等毒品係屬
    違禁物，政府查緝甚嚴、處罰甚重，被告茍無利得，其等又
    豈有甘冒重典而販賣上揭毒品之理。是被告確有販賣毒品海
    洛因以賺取價差從中牟取利益之營利意圖，足堪認定。
(六)、本案並有扣案之被告所有，供其與上開證人丁○○連繫海洛
    因毒品買賣之0000000000門號行動電話一支可資佐證，本案
    事證明確，被告之上開犯行足堪認定。
二、核被告所為，係犯毒品危害防制條例第4 條第1 項之販賣第
    一級毒品罪。被告僅有販賣一次第一級毒品之犯行，且該次
    販賣之海洛因數量為半錢，數量非鉅，情節尚輕，本院認即
    科以毒品危害防制條例第4 條第1 項所定最低度之刑，仍嫌
    過重，衡情尚有可憫，爰依刑法第59條之規定，對其所犯販
    賣第一級毒品罪之部分減輕其刑。爰審酌被告年輕力盛，不
    知努力工作，反販毒予他人、渠之販毒毒品行為對國人健康
    危害甚鉅、被告販賣毒品之數量、所得、次數暨其犯後態度
    等一切情狀，量處如主文所示之刑。檢察官求處被告無期徒
    刑，依上開說明，所求處之刑尚嫌過重，難依所請。扣案之
    插用0000000000SIM 卡門號之行動電話1 支，為被告所有，
    為其自承明確，雖其否認用之販毒，然本院已然認定如上，
    應依毒品危害防制條例第19條第1 項之規定，宣告沒收。又
    被告未扣案之販賣海洛因所得12000 元，應依毒品危害防制
    條例第19條第1 項之規定，宣告沒收，如全部或一部不能沒
    收時，以其財產抵償之。
貳、無罪部分
一、公訴意旨以：(一)、(1)被告於96年3 月26日下午5 時，在桃園
    縣八德市湖仔坡腳2 號，以1 萬元之價格，販賣海洛因予丁○○。(2)被告於96年4 月初某日，在其桃園縣新屋鄉清華村
    5 鄰北勢68號住處，以26000 之價格，販賣重量約1 錢之海
    洛因予丁○○。(二)、被告於96年4 月5 日下午4 時，在其上
    開住處，轉讓摻有海洛因之香煙數支予丁○○。(三)、(1)被告
    於96年5 月28日下午5 時，在其上開住處，以3000之價格，
    販賣重約1 公克之甲基安非他命予丙○○。(2)被告於96年7
    月4 日晚間11時30分，在桃園縣八德市湖仔坡腳2 號，以
    3000之價格，販賣重約1 公克之甲基安非他命予丙○○。因
    認被告另涉犯毒品危害防制條例第4 條第1 項、第2 項之販
    賣第一級、第二級毒品罪、第8 條第1 項之轉讓第一級毒品
    罪。
二、按犯罪事實，應依證據認定之，無證據不得推定其犯罪事實
    ；不能證明被告犯罪者，應諭知無罪之判決，刑事訴訟法第
    154 條第2 項、第301 條第1 項分別定有明文；而事實之認
    定，應憑證據，如未能發現相當證據，或證據不足以證明，
    自不能以推測或擬制之方法，為裁判基礎；倘積極證據不足
    為不利於被告事實之認定，即應為有利於被告之認定，更不
    必有何有利之證據（最高法院四十年臺上字第八六號、三十
    年上字第八一六號判例意旨參照）。
三、經核公訴人認定被告上開犯罪，無非係以證人丁○○、丙○○之警、偵訊證詞、通聯譯文、扣案行動電話，為其主要論
    據。訊據被告則否認上開犯罪，辯稱：伊沒有拿海洛因給丁○○，伊僅有騙過丁○○的錢去買海洛因供自己施用；伊曾
    騙過丙○○的錢，伊毒品上癮，伊自己買毒品回來自己施用
    ，不理丙○○。經查：
(一)、最高法院93年度台上字第5742號判決要旨雖謂：「非法販賣
    海洛因等毒品之交易型態，有所謂『大盤』、『中盤』或『
    小盤』之分。其中『大盤』或『中盤』者，倘時機掌握得宜
    ，或可查獲電子秤、帳冊、分裝袋等販賣工具，且因購買者
    眾，一旦事發，必有多數知情或買受人等可為證人。然在『
    小盤』與偶發之零星交易，因係一手交錢，一手交貨，交易
    方法簡單，對象不多，無須使用任何販賣工具，亦無記載帳
    冊之必要。此種交易方式，因交易時間短暫，未必有第三者
    知悉其情事，且茍非警方事先獲知情報，甚難於交易現場當
    場查獲。法院固不應僅憑購買者片面之指證，據以認定被告
    之非法販賣毒品之犯行，然購買者之指證在證據法則上既屬
    人證之一種，與被告之自白不得作為認定事實唯一證據之情
    形不同，如購買者之指證並無矛盾或瑕疵，亦未違背經驗法
    則與論理法則時，自不應僅因無法查得其他直接佐證，即對
    購買毒品者所為對販毒者不利之指證，全然捨棄不採。」然
    本件證人丁○○、丙○○之警、偵訊證詞與渠等於本院審理
    證詞，仍存有下開矛盾之處，且無其他證據判明何者較為可
    採，茲分敘之。
(二)、證人丁○○雖於96年7 月19日警詢證稱伊曾多次在甲○○開
    車搭載下至被告之新屋住處購買海洛因，伊自96年農曆年後
    開始向被告買海洛因，係以每錢2000元之價格購買，約4 、
    5 次等語；又於同日偵訊時證稱被告於96年3 月26日下午4
    時4 分8 秒以0000000000門號手機與伊之0000000000門號手
    機聯絡稱「你這一陣子沒找我，這二天又有新的東西，我過
    去載你」，這是因為當時伊向簡文財買海洛因，簡文財都會
    送過來（所以那陣子沒去被告住處買海洛因），該日下午被
    告有拿半錢海洛因過來給伊，伊付被告1 萬元，又伊於96年
    4 月4 日1 時45分10秒與甲○○通聯中討論所購得之海洛因
    品質不好，該品質不好的海洛因是被告賣給伊的；又於96年
    9 月14日偵訊時證稱伊於96年4 月4 日1 時45分10秒與甲○○通聯中討論所購得之海洛因品質不好，在該通電話前幾天
    ，伊到被告家中以26000 元以代價購得重量一錢的海洛因，
    伊於96年4 月5 日16時27分17秒以伊之0000000000門號手機
    與被告之0000000000號手機聯絡，伊問被告家的地址，被告
    回答是新屋鄉清華村，這是伊當時犯毒癮，伊自己坐計程車
    至被告家，向被告拿幾根摻海洛因的香煙，這是被告請伊的
    。然證人丁○○於本院97年10月2 日審理時完全否認上開向
    被告購買海洛因及被告免費請其幾根摻海洛因香煙之事，再
    者，被告雖於96年3 月26日下午4 時4 分8 秒以0000000000
    門號手機與丁○○之0000000000門號手機聯絡稱「你這一陣
    子沒找我，這二天又有新的東西，我過去載你」，然此段通
    聯譯文未有其他具體之毒品交易之聯絡事項，而所稱「新的
    東西」亦無法確認係何種類毒品，復無其他證人可佐證被告
    於該通通聯後，果有至丁○○所在處進行毒品交易（此與上
    開論罪部分有證人甲○○之警詢、偵訊證詞可為證明迥異）
    ，是丁○○於96年7 月19日偵訊所稱該日下午被告有拿半錢
    海洛因過來給伊，伊付被告1 萬元之情節，無從自上開通聯
    內容獲得佐證。再自卷附之證人丁○○於96年4 月4 日1 時
    45分10秒與甲○○通聯譯文內容可知，丁○○當時有一毒品
    下游就在其身邊，丁○○向甲○○稱「枉費我那麼信任你」
    ，並稱「人（毒品下游）在這裡，你跟他講」，經甲○○與
    該毒品下游電話中對質後，甲○○稱「跟你（丁○○）換回
    來」可見就該通聯譯文之內容觀之，丁○○非無可能與甲○○共同販賣毒品予某毒品下游，或甲○○一人單獨販賣毒品
    予該某毒品下游，而被該某毒品下游嫌毒品品質不好，甲○○承諾要更換品質好的毒品，則此段譯文內容並無從牽涉至
    被告販賣毒品之行為，是丁○○於96年9 月14日偵訊所稱在
    該通電話前幾天，伊到被告家中以26000 元之代價購得重量
    一錢的海洛因之情節，無從自上開通聯內容獲得印證。又查
    ，證人丁○○於96年4 月5 日16時27分17秒以其0000000000
    門號手機與被告之0000000000號手機聯絡，詢問被告家的地
    址，被告回答是新屋鄉清華村，此等簡問簡答，無從證明渠
    二人間將欲進行何事，證人丁○○於96年9 月14日偵訊時證
    稱這是伊當時犯毒癮，伊自己坐計程車至被告家，向被告拿
    幾根摻海洛因的香煙之情節，無從自上開通聯譯文之內容佐
    證之。綜此，證人丁○○上開警、偵訊證詞非惟已經其於本
    院審理時推翻，且本件復無其他旁證可資本院判斷其之警、
    偵訊所證上開情節為可採，自不應遽就公訴人所指上開(一)、
    (二)之被告涉嫌販賣、轉讓海洛因之部分加以認定之。
(三)、證人丙○○雖於96年7 月5 日警詢中證稱伊多次以伊000000
    0000門號手機與被告0000000000門號手機聯絡購買安非他命
    ，被告住在新屋北勢地區，綽號叫「鈞哥」，伊於96年7 月
    4 日23時許至被告家買以3000元代價購買安非他命1 公克；
    又於同日偵訊時證稱上開警詢中之說詞，並稱伊於96年7 月
    5 日為警扣案之安非他命毛重0.1 公克，即其96年7 月4 日
    晚間11時30分許向被告所購得，其又於96年5 月28日上午7
    時16分6 秒傳簡訊予被告上開手機稱伊在中午要過去被告家
    ，要被告等伊，伊是苗栗竹南的阿妹仔等訊息，伊在該日下
    午17-18 時騎車去被告家，以3000元代價，向被告買1 公克
    安非他命。然證人丙○○於本院97年10月2 日審理時已翻稱
    無上開情節，96年7 月5 日偵訊時伊因提藥，想趕快開完庭
    回去睡覺才亂講。復以，自上開96年5 月28日上午7時16 分
    6 秒之簡訊內容，亦無從佐證證人丙○○上開偵訊證詞之內
    容可資採信。綜此，證人丙○○上開警、偵訊證詞非惟已經
    其於本院審理時推翻，且本件復無其他旁證可資本院判斷其
    之警、偵訊所證上開情節為可採，自不應遽就公訴人所指上
    開(三)之被告涉嫌販賣安非他命之部分加以認定之。
四、此外，復查無其他積極之證據，足證被告此部分犯行，衡諸
    首開法條及判例要旨，自應為被告吳美惠無罪之知。
參、依職權檢舉犯罪：
證人丁○○於本院97年10月2 日審理時證稱伊並無於96年3 月16
日在桃園縣新屋鄉清華村5 鄰北勢68號向被告購買海洛因云云，
已經本院證明為偽證，其之偽證犯行嚴重妨害司法公正，且係於
重大案件中偽證，應由檢察官嚴予追訴求刑，以彰司法公正。
據上論斷，應依刑事訴訟法第299 條第1 項前段、第301 條第1
項，毒品危害防制條例第4 條第1 項、第19條第1 項，刑法第11
條前段、第59條，判決如主文。
本案經檢察官徐文豪到庭執行職務
中    華    民    國    98    年    2     月    26    日
                  刑事第三庭審判長法    官  謝順輝
                                  法    官  柯姿佐
                                  法    官  曾雨明
以上正本證明與原本無異。
如不服本判決，應於判決送達後10日內向本院提出上訴狀（應附
繕本），其未敘述上訴理由者，應於上訴期間屆滿後20日內補提
理由書狀於本院。
                                  書 記 官  許婉茹
中    華    民    國    98    年    2     月    26    日
附錄法條：
毒品危害防制條例第4條第1項
製造、運輸、販賣第一級毒品者，處死刑或無期徒刑；處無期徒
刑者，得併科新臺幣 1 千萬元以下罰金。


司法院資訊處製作；財團法人民間司法改革基金會備份。
